臺灣高雄地方法院刑事判決　　　　　 100年度審易字第2006號
公　訴　人　臺灣高雄地方法院檢察署檢察官
被　　　告　莊智傑
上列被告因竊盜案件，經檢察官提起公訴（100年度偵字第13463
號），被告於準備程序進行中就被訴事實為有罪之陳述，經本院
告知簡式審判程序之旨，並聽取被告與公訴人之意見後，裁定依
簡式審判程序審理，判決如下：
    主  文
莊智傑犯竊盜罪，累犯，處有期徒刑拾月；又犯竊盜罪，累犯，
處有期徒刑伍月。應執行有期徒刑壹年貳月。
    事  實
一、莊智傑前於民國94至96年間，因施用毒品案件，經本院以94
    年度訴字第4447號判決判處有期徒刑1 年2 月、7 月，應執
    行有期徒刑1 年8 月確定，及以95年度訴字第2892號判決判
    處有期徒刑8 月、6 月，應執行有期徒刑1 年確定；因贓物
    案件，經本院以95年度簡字第4893號判決判處有期徒刑3 月
    確定；因竊盜案件，經本院以96年度易字第1081號判決判處
    有期徒刑3 月，共3 罪，應執行有期徒刑7 月確定；因違反
    電信法，經臺灣臺南地方法院以96年度簡字第2518號判決判
    處有期徒刑5 月確定，前開案件嗣經本院以96年度聲減字第
    4238號及臺灣臺南地方法院以97年度聲字第379 號裁定減刑
    及合併定應執行刑，接續執行，於97年9 月21日縮刑期滿執
    行完畢。詎莊智傑仍不知悔改，復意圖為自己不法之所有，
    而基於竊盜之犯意，分別為下列行為：
  (一)於100 年1 月7 日14時10分許，侵入高雄市新興區○○○路
    140 巷10號住宅（侵入住宅部分未據告訴），竊得蘇美惠所
    有之筆記型電腦1 台、女用皮夾1 只、現金新臺幣（下同）
    8,000 多元、身分證1 張、健保卡1 張、機車行照1 張、郵
    局提款卡1 張及大門鑰匙1 串3 支等物。
  (二)於100 年4 月26日14時許，在高雄市○○區○○街6 巷內，
    見黃信榮所有，其配偶郭玉鳳使用之車牌號碼YMI-459 號重
    型機車，引擎電門處插有鑰匙，遂以轉動該鑰匙發動之方式
    ，竊得上開機車後離去。
  (三)嗣為警循線查獲，並扣得車牌號碼YMI-459 號重型機車及鑰
    匙2 串等物。
二、案經高雄市政府警察局新興分局移送臺灣高雄地方法院檢察
    署檢察官偵查起訴。
    理  由
一、本件被告莊智傑所犯係死刑、無期徒刑、最輕本刑為3 年以
    上有期徒刑以外之罪，其於準備程序進行中，就被訴事實為
    有罪之陳述，經告知簡式審判程序之旨，並聽取當事人之意
    見後，本院認無不得或不宜改依簡式審判程序進行之情形，
    爰依刑事訴訟法第273 條之1 第1 項規定，裁定本件進行簡
    式審判程序。又本件卷內之證據資料，依同法第273 條之2
    規定，不受同法第159 條第1 項關於傳聞法則規定之限制，
    依法均有證據能力，合先敘明。
二、上揭事實，業據被告於本院審理中坦承不諱，且經證人蘇美
    惠（偵卷第7 至8 頁）、郭玉鳳（偵卷第9 至10頁）、楊育
    強（偵卷第11頁）分別於警詢中證述明確，並有高雄市政府
    警察局新興分局中山派出所扣押筆錄及扣押物品目錄表（偵
    卷第13至14頁）、贓物認領保管單2 紙（偵卷第16至17頁）
    、蒐證照片6 張（偵卷第18至19頁）、失車- 案件基本資料
    詳細畫面報表（偵卷第21頁）、高雄市政府警察局車輛尋獲
    電腦輸入單（偵卷第22頁）等證據在卷可稽，足認被告前開
    任意性之自白與事實相符，得作為被告有罪之證據。從而，
    本件事證明確，被告犯行堪以認定，應依法論科。
三、按本件被告就犯罪事實一(一)部分行為後，刑法第321 條第1
    項業於100 年1 月26日修正公布，並於同年月28日生效施行
    。按行為後法律有變更者，適用行為時之法律，但行為後之
    法律有利於行為人者，適用最有利於行為人之法律，刑法第
    2 條第1 項定有明文。查修正前刑法第321 條第1 項規定：
    「犯竊盜罪而有左列情形之一者，處6 月以上、5 年以下有
    期徒刑：一、於夜間侵入住宅或有人居住之建築物、船艦或
    隱匿其內而犯之者。二、毀越門扇、牆垣或其他安全設備而
    犯之者。三、攜帶兇器而犯之者。四、結夥三人以上而犯之
    者。五、乘火災、水災或其他災害之際而犯之者。六、在車
    站或埠頭而犯之者」；修正後刑法第321 條第1 項則規定：
    「犯竊盜罪而有下列情形之一者，處6 月以上、5 年以下有
    期徒刑，得併科新臺幣10萬元以下罰金：一、侵入住宅或有
    人居住之建築物、船艦或隱匿其內而犯之者。二、毀越門扇
    、牆垣或其他安全設備而犯之者。三、攜帶兇器而犯之者。
    四、結夥三人以上而犯之者。五、乘火災、水災或其他災害
    之際而犯之者。六、在車站、埠頭、航空站或其他供水、陸
    、空公眾運輸之舟、車、航空機內而犯之者」，經比較新舊
    法之規定，新法法定刑除增加「得併科10萬元以下罰金」之
    罰金刑外，並刪除原第1 款「於夜間」之要件，且就第6 款
    增加「航空站、其他供水、陸、空公眾運輸之舟、車、航空
    機內」之要件，核均屬加重刑罰或擴大加重竊盜構成要件之
    涵攝範圍，是修正後刑法第321 條第1 項之規定並未較有利
    於行為人，自應適用修正前刑法第321 條第1 項之規定。
四、核被告所為，均係犯刑法第320 條第1 項之竊盜罪（因經新
    舊法比較後，應適用修正前刑法第321 條第1 項之規定，已
    如前述，故被告就犯罪事實一(一)部分僅構成刑法第320 條第
    1 項之普通竊盜罪）。被告上開2 次竊盜犯行，犯意各別，
    行為互殊，應予分論併罰。又被告有如事實欄所記載論罪科
    刑執行完畢之紀錄，有臺灣高等法院被告前案紀錄表1 份附
    卷可考，其於有期徒刑執行完畢後，5 年內故意再犯本件有
    期徒刑以上之2 罪，均為累犯，應各依刑法第47條第1 項規
    定，加重其刑。本院審酌被告正值中壯之年，身心無礙，不
    思以己力正當賺取財物，反圖不勞而獲，任意竊取他人財物
    ，甚至侵入他人住宅內為之，不僅侵害他人財產權及住居安
    全，更嚴重影響社會治安，所為實應非難；參以被告犯後坦
    承犯行，及其所竊財物之價值，智識程度為高職肄業、從事
    臨時工，每日收入800 至1,000 元，犯罪動機為當時沒有工
    作等一切情狀，分別量處如主文所示之刑，並依刑法第51條
    第5 款之規定，定其應執行之刑，以示懲儆。另本件扣案物
    因與被告本件之犯罪事實無關，爰不予宣告沒收之。
據上論斷，應依刑事訴訟法第273 條之1 第1 項、第284 條之1
、第299 條第1 項前段、刑法第2 條第1 項前段、第320 條第1
項、第47條第1項、第51條第5款，刑法施行法第1條之1，判決如
主文。
本案經檢察官王清海到庭執行職務。
中    華    民    國    100    年    8     月    2    日
                  刑事第十庭     法  官  林裕凱
以上正本證明與原本無異。
如不服本判決應於收受判決後10日內向本院提出上訴書狀，並應
敘述具體理由。其未敘述上訴理由者，應於上訴期間屆滿後20日
內向本院補提理由書(均須按他造當事人之人數附繕本)「切勿逕
送上級法院」。
中    華    民    國    100    年    8     月    2    日
                                 書記官  黃振祐
附錄所犯法條
中華民國刑法第320條
（普通竊盜罪、竊佔罪）
意圖為自己或第三人不法之所有，而竊取他人之動產者，為竊盜
罪，處5 年以下有期徒刑、拘役或5 百元以下罰金。
意圖為自己或第三人不法之利益，而竊佔他人之不動產者，依前
項之規定處斷。
前二項之未遂犯罰之。